【裁判字號】    98,抗,55
【裁判日期】    980227
【裁判案由】    本票裁定
【裁判全文】
臺灣臺中地方法院民事裁定  98年度抗字第55號
抗  告  人  甲  ○
相  對  人  遠東國際商業銀行股份有限公司
法定代理人  乙○○
上列當事人間本票裁定事件，抗告人對於民國98年1月10日本院
簡易庭所為之裁定（98年度司票字第448號）提起抗告，本院合
議庭裁定如下：
    主    文
抗告駁回。
抗告程序費用新台幣壹仟元由抗告人負擔。
    理    由
一、本票執票人，依票據法第123條規定，聲請法院裁定許可對
    發票人強制執行，係屬非訟事件，此項聲請之裁定及抗告法
    院之裁定，僅依非訟事件程序，就本票形式上之要件是否具
    備予以審查為已足，並無確定實體上法律關係存否之效力，
    如發票人就票據債務之存否有爭執時，應由發票人提起確認
    之訴，以資解決，殊不容於裁定程序中為此爭執，最高法院
    57年台抗字第76號著有判例。
二、本件相對人主張執有抗告人為發票人，如原裁定所示之本票
    1紙（下稱系爭本票），並免除作成拒絕證書，詎屆期提示
    後尚有如原裁定主文所示之金額及利息未獲清償，依票據法
    第123條規定聲請裁定許可強制執行等情，已據提出系爭本
    票為證。原裁定法院審查本票形式上之要件業已具備，予以
    准許，即無不合。
三、抗告意旨則以：系爭本票債務抗告人已與最大債權銀行即相
    對人於民國97年9月3日成立債務協商，有臺灣臺北地方法院
    97年度消債核字第6086號民事裁定可按，且抗告人於97年10
    月10日起已依上開協商開始繳款，並非如相對人所稱經提示
    後尚未獲清償等語。惟查，債務人雖得與債權銀行集體洽商
    還款方案，惟債權銀行於債務人申請協商後，僅係暫停催收
    行為，而就債權銀行所行之保全程序或已進行之法律訴訟程
    序，並無影響。是故，抗告人所稱已完成協商乙節，自不影
    響相對人聲請本票裁定以取得執行名義之行為。況協商成立
    而就債權債務關係另為約定，或相對人是否違反協商機制規
    定為催收行為，亦屬實體上之爭執事項，要非屬本件非訟程
    序所得加以審究，是系爭本票形式上之要件既已具備，仍應
    准許為強制執行之裁定，原審所為之裁定並無違誤，抗告意
    旨請求廢棄原裁定，為無理由，應予駁回。
四、據上論結，本件抗告為無理由，依非訟事件法第46條、第21
    條第2項、第24條第1項，民事訴訟法第495條之1第1項、第
    449條第1項、第78條，裁定如主文。
中    華    民    國    98    年    2     月    27    日
                  民事第三庭    審判長法  官  林洲富
                                      法  官  林慧貞
                                      法  官  謝慧敏
正本係照原本作成。
本裁定不得再抗告。
中    華    民    國    98    年    2     月     27    日
                                      書記官  王志


司法院資訊處製作；財團法人民間司法改革基金會備份。
